【裁判字號】    98,交聲,1244
【裁判日期】    980609
【裁判案由】    交管條例聲異
【裁判全文】
臺灣板橋地方法院交通事件裁定        98年度交聲字第1244號
原處分機關  交通部公路總局臺北區監理所
異  議  人
即受處分人  甲○
上列異議人即受處分人因違反道路交通管理處罰條例案件，對於
交通部公路總局臺北區監理所中華民國98年5 月15日所為之處分
（原處分案號：北監營裁字第裁40-QQ0000000號），聲明異議，
本院裁定如下：
    主  文
異議駁回。
    理  由
一、原處分意旨略以：異議人即受處分人甲○於民國98年3 月22
    日11時7 分許，騎乘車號DP-87 號超重型機車，行經宜蘭縣
    臺二線124.45公里蕃薯寮段北上路段處（最高速限為每小時
    60公里），以時速74公里之車速行駛，超過速限14公里，經
    宜蘭縣警察局交通警察隊警員以雷達測速儀設備測得異議人
    有「限速60公里，經測速時速74公里，超速14公里未滿20公
    里」之違規行為，於98年4 月12日檢附採證照片填製宜蘭縣
    政府警察局宜警交字第QQ0000000 號舉發違反道路交通管理
    事件通知單（下稱舉發通知單）逕行舉發，並經原處分機關
    於98年5 月15日以北監營裁字第40-QQ0000000號違反道路交
    通管理事件裁決書，依道路交通管理處罰條例第40條之規定
    ，裁處罰鍰新臺幣（下同）1,600 元，並依同條例第63條第
    1 項第1 款之規定，記違規點數1 點。
二、異議意旨略以：依道路交通管理處罰條例規定，採用固定或
    非固定式科學儀器取得證據資料證明者，於一般道路須至少
    於100 公尺前，明顯標示之。而伊聲明不服後，依宜蘭縣政
    府警察局之回函，表示該路段之告示牌及固定式雷達測速桿
    於98年3 月25日因道路拓寬工程而拆除，但伊遭舉發時間為
    98年3 月22日，而依採證照片所示，可見路旁已在施工，是
    宜蘭縣警察局表示於98年3 月25日才因道路拓寬工程移除告
    示牌，與事實不符，為此聲明異議，請求撤銷原處分云云。
三、按道路交通管理處罰條例所稱之汽車，包括機器腳踏車；汽
    車駕駛人，行車速度，超過規定之最高時速，或低於規定之
    最低時速，除有第43條第1 項第2 款情形外，處新臺幣1,20
    0 元以上2,400 元以下罰鍰；又汽車駕駛人有第40條之情形
    者，記違規點數1 點，道路交通管理處罰條例第3 條第8 款
    、第40條、第63條第1 項第1 款分別定有明文。
四、經查：異議人於98年3 月22日11時7 分許，騎乘車號DP-87
    號超重型機車，行經宜蘭縣臺二線124.45公里蕃薯寮段北上
    路段處（最高速限為每小時60公里），而以時速74公里之車
    速行駛，超過速限14公里，而有「限速60公里，經測速時速
    74公里，超速14公里未滿20公里」之違規行為等情，為異議
    人所不爭執，並有舉發通知單1 紙及採證照片1 幀在卷可佐
    （見本院卷第7 、10頁），此部分事實應堪認定。異議人雖
    以前詞置辯，然舉發路段之告示牌及雷達測速桿移除之時間
    為「98年3 月25日」之情，有宜蘭縣政府警察局98年5 月8
    日警交字第0981011085號函暨附件現場照片2 幀及說明在卷
    可參（見本院卷第9 、11頁），可知告示牌與雷達測速桿乃
    係於異議人遭舉發後之98年3 月25日所拆除甚明。異議人雖
    辯稱：從採證照片可看出當時該處正在施工云云，惟依採證
    照片所示，亦僅足證明異議人當日行經舉發路段時，該路段
    正在施工之情，並無從證明當時道路施工情形已達拆除告示
    牌及雷達測速桿之程度，況苟如異議人所言，告示牌與雷達
    測速桿均於本件舉發當時已因施工而拆除，本件又如何能以
    該已拆除之雷達測速桿測得異議人超速之違規事實？在在足
    徵異議人辯稱：該路段之告示牌於舉發當時已遭拆除云云，
    顯與事證不符，所辯無疑事後圖卸之詞，殊難採信。
五、綜上所述，本件異議人確有於前述時、地，有「汽車駕駛人
    之行車速度，超過規定之最高時速未滿20公里（限速60公里
    ，經測速時速74公里，超速14公里，未滿20公里）」之違規
    事證明確。從而，原處分機關依據道路交通管理處罰條例第
    40條規定，裁處罰鍰1,600元，並依同條例第63條第1 項第1
    款之規定，記違規點數1 點，其認事用法均無違誤，裁罰亦
    無不當，本件異議為無理由，應予駁回。
據上論斷，應依道路交通管理處罰條例第87條第2 項，道路交通
案件處理辦法第19條，裁定如主文。
中    華    民    國    98    年    6     月    9     日
                  交通法庭    法  官  鄧雅心
以上正本證明與原本無異。
如不服本裁定，應於送達後5 日內，向本院提出抗告狀。
                              書記官  王小芬
中    華    民    國    98    年    6     月    9     日


司法院資訊處製作；財團法人民間司法改革基金會備份。
